【裁判字號】    99,簡上,210
【裁判日期】    990716
【裁判案由】    侵占
【裁判全文】
臺灣板橋地方法院刑事判決             99年度簡上字第210號
上  訴  人
即  被  告  乙○○
上列上訴人因侵占案件，不服本院98年度簡字第10626 號中華民
國99年1 月21日所為第一審簡易判決（聲請簡易判決處刑案號：
臺灣板橋地方法院檢察署98年度偵字第26800 號），提起上訴，
本院管轄之第二審合議庭判決如下：
    主      文
上訴駁回。
乙○○緩刑貳年。
    事實及理由
一、按被告以外之人於審判外之陳述，雖不符前4 條之規定，而
    經當事人於審判程序同意作為證據，法院審酌該言詞陳述或
    書面陳述作成時之情況，認為適當者，亦得為證據，刑事訴
    訟法第159 條之5 定有明文；故當事人如放棄對原供述人之
    反對詰問權，於審判程序表示同意該等傳聞證據可作為證據
    ，除法院認該傳聞證據欠缺適當性外，自可承認其證據能力
    。經查，關於本案屬於審判外陳述之傳聞證據，公訴人、被
    告乙○○於審判程序均同意作為證據（見本院卷第52頁），
    且經本院審酌該證據作成情況均無不適當之情形，是依上開
    規定，認得作為本案證據。
二、經本院審理結果，認原審判決之認事、用法、量刑均無不當
    ，應予維持，除事實部分補充「被告係於民國98年4 月18日
    接收甲○○發送之催討簡訊後，在其當時位於臺北縣永和市
    ○○路30巷3 號2 樓之住所附近，為本案犯行。」外，其餘
    均引用附件第一審刑事簡易判決書（含聲請簡易判決處刑書
    ）關於事實、證據及理由之記載。
三、被告上訴意旨謂：被告坦承本案犯行，又業與告訴人和解，
    請求諭知緩刑，給予自新機會等語。經查：原審以被告所為
    係犯刑法第335 條第1 項之侵占罪，並審酌被告犯罪之動機
    、目的、手段、素行狀況、智識程度、對告訴人造成之損害
    ，兼衡被告事後否認犯行，態度不佳等情，量處有期徒刑5
    月，併諭知以新臺幣（下同）1,000 元折算1 日之易科罰金
    標準，其認事、用法均無違誤，量刑亦屬妥適。雖被告於本
    院審理時終能坦承犯行，惟無礙於其警偵訊時所為否認犯行
    ，謂「無據為己有之意，僅無空暇返回」之辯解；是被告以
    前情為由上訴，自應駁回。
四、然被告未曾因故意犯罪而受有期徒刑以上刑之宣告，有臺灣
    高等法院被告前案紀錄表1 份在卷可憑，又終能坦承犯行，
    並與告訴人甲○○達成和解，及賠償90,000元，有和解書影
    本、本院電話紀錄查詢表各1 份在卷可參（見本院卷第3 、
    25頁），本院因認對被告所處之刑，以暫不執行為當，爰依
    刑法第74條第1 項第1 款之規定予以宣告緩刑2 年，以勵自
    新。
據上論斷，應依刑事訴訟法第455 條之1 第3 項、第368 條、第
373 條，刑法第74條第1 項第1 款，判決如主文。
本案經檢察官楊景舜到庭執行職務。
中    華    民    國    99    年    7     月    16    日
                  刑事第十六庭  審判長法  官  王綽光
                                      法  官  陳正昇
                                      法  官  洪珮婷
以上正本證明與原本無異。
不得上訴。
                                      書記官  陳永訓
中    華    民    國    99    年    7     月    19    日

司法院資訊處製作；財團法人民間司法改革基金會備份。
